【裁判字號】    97,訴,281
【裁判日期】    970716
【裁判案由】    違反毒品危害防制條例
【裁判全文】
臺灣彰化地方法院刑事判決               97年度訴字第281號
公  訴  人  臺灣彰化地方法院檢察署檢察官
被      告  乙○○
                    現另案在臺灣彰化監獄彰化分監執行中
選任辯護人  鄧雲奎律師
被      告  己○○
選任辯護人  陳呈雲律師
被      告  戊○○
                    現另案在臺灣彰化監獄執行中
指定辯護人  本院公設辯護人  丙○○
上列被告等因違反毒品危害防制條例案件，經檢察官提起公訴（
九十六年度偵字第一○一一四、一一五二六號），本院判決如下
：
    主  文
乙○○販賣第二級毒品，累犯，處有期徒刑柒年陸月，未扣案之
裝放門號0000000000號ＳＩＭ卡之行動電話壹支、裝
放門號0000000000號ＳＩＭ卡之行動電話壹支均沒收
，如全部或一部不能沒收時，追徵其價額，未扣案因販賣第二級
毒品所得新臺幣貳仟元沒收，如全部或一部不能沒收時，以其財
產抵償之。
己○○共同販賣第二級毒品，處有期徒刑柒年拾月，扣案之ＷＩ
ＮＳ牌行動電話壹支沒收，未扣案之裝放門號00000000
00號ＳＩＭ卡之行動電話壹支沒收，如全部或一部不能沒收時
，追徵其價額，未扣案因販賣第二級毒品所得新臺幣壹萬柒仟元
沒收，如全部或一部不能沒收時，以其財產抵償之。
戊○○共同販賣第二級毒品，累犯，處有期徒刑捌年貳月，扣案
之ＷＩＮＳ牌行動電話壹支沒收，未扣案之裝放門號00000
00000號ＳＩＭ卡之行動電話壹支沒收，如全部或一部不能
沒收時，追徵其價額，未扣案因販賣第二級毒品所得新臺幣壹萬
伍仟伍佰元沒收，如全部或一部不能沒收時，以其財產抵償之。
    事  實
一、乙○○前因施用第一級毒品、第二級毒品案件，經本院以九
    十三年度訴字第二五二號分別判處有期徒刑十月、八月，應
    執行有期徒刑一年五月確定，因施用第二級毒品案件，經本
    院以九十三年度易字第八八五號判處有期徒刑一年二月確定
    ，上開案件，再經本院以九十四年度聲字第二○五號裁定合
    併定其應執行之刑為有期徒刑二年六月確定，並經送監執行
    ，於民國九十五年四月四日因縮短刑期假釋出監付保護管束
    ，並於九十五年十月二十四日縮刑期滿未經撤銷假釋而執行
    完畢；再因施用第二級毒品案件，經本院以九十六年度訴字
    第七一六號判處有期徒刑五月，嗣經上訴，再經臺灣高等法
    院臺中分院以九十六年度上訴字第一八八八號駁回上訴而確
    定，並經臺灣高等法院臺中分院以九十七年度聲減字第二九
    八號裁定減為有期徒刑二月又十五日確定，因施用第一級毒
    品案件，經臺灣高等法院臺中分院以九十六年度上更一字第
    四一八號分別判處有期徒刑五月、七月，應執行有期徒刑一
    年確定，因施用第一級毒品、第二級毒品案件，經本院以九
    十六年度訴字第一九四三號分別判決有罪，應執行有期徒刑
    二年八月確定，因施用第一級毒品、第二級毒品案件，經本
    院以九十六年度訴字第二二七五號分別判處有期徒刑九月、
    五月，應執行有期徒刑一年確定，因施用第一級毒品、第二
    級毒品案件，經本院以九十七年度訴字第四八四號分別判處
    有期徒刑一年、八月，應執行有期徒刑一年七月確定，上開
    案件，於九十七年三月十日送監接續執行，現仍在臺灣彰化
    監獄彰化分監執行中。詎乙○○仍不知警惕，明知甲基安非
    他命為毒品危害防制條例第二條第二項第二款所列管之第二
    級毒品，不得非法販賣，竟基於販賣第二級毒品甲基安非他
    命以營利之犯意，自九十六年七月某日起至同年九月十二日
    前之某日止，在彰化縣員林鎮某電子遊戲場內，先後向真實
    姓名年籍不詳、綽號「小黑」之成年男子，分別販入數量不
    詳之第二級毒品甲基安非他命多次後，再由己○○自九十六
    年七月某日起至九十六年九月十二日止，以己○○所持用之
    門號0000000000號行動電話撥打乙○○所持用門
    號0000000000、0000000000號行動電
    話與乙○○聯繫，並議妥購買毒品之數量、金額、時間、地
    點後，由乙○○攜帶約定數量之第二級毒品甲基安非他命，
    至約定地點即彰化縣員林鎮之不特定處所，將第二級毒品甲
    基安非他命交付予己○○，並向己○○收取價金；乙○○即
    以上開方式，先後販賣第二級毒品甲基安非他命予己○○三
    次，其中新臺幣（下同）五百元二次，一千元一次，合計所
    得金額二千元。
二、戊○○前因施用第二級毒品案件，經本院以九十五年度易字
    第一○三四號判處有期徒刑九月確定，嗣於九十六年四月一
    日送監執行，後經本院以九十六年度聲減字第一○七七號裁
    定減為有期徒刑四月又十五日確定，於九十六年八月十五日
    執行完畢；又因施用第二級毒品案件，經本院以九十六年度
    易字第八五二號判處有期徒刑七月確定，再經本院以九十六
    年度聲減字第四○七一號裁定減為有期徒刑三月又十五日確
    定，因施用第二級毒品案件，經本院以九十七年度易字第七
    三號判處有期徒刑十月確定，上開案件，於九十七年四月二
    十八日送監接續執行，現仍在臺灣彰化監獄執行中。詎戊○○仍不知警惕，與己○○（綽號「阿姨」、「嫂仔」）均明
    知甲基安非他命為毒品危害防制條例第二條第二項第二款所
    列管之第二級毒品，不得非法販賣，己○○竟自九十六年六
    月中旬某日起至同年八月十六日戊○○出監之日止，獨自一
    人，基於販賣第二級毒品甲基安非他命以營利之犯意，復承
    前揭犯意，自九十六年八月十六日戊○○出監之日起至同年
    十一月一日己○○為警逮捕前之某日止，與戊○○共同基於
    販賣第二級毒品甲基安非他命以營利之犯意聯絡，除如事實
    欄一所載，推由己○○向乙○○販入第二級毒品甲基安非他
    命外，另由己○○、戊○○在彰化縣不詳之超商、電子遊戲
    場內，以不詳價格，先後向真實姓名年籍不詳、綽號「阿財
    」之成年男子，分別販入數量不詳之第二級毒品甲基安非他
    命多次後，俟欲購買毒品者撥打己○○所持用門號0000
    000000號行動電話與其聯繫，並議妥購買毒品之數量
    、金額、時間、地點後，己○○即以上開門號行動電話撥打
    戊○○所持用門號0000000000號行動電話告知戊○○，再推由己○○攜帶約定數量之第二級毒品甲基安非他
    命至約定地點，當面交付予購買毒品者，並向購買毒品者收
    取價金（即如附表編號一(一)、(二)、二、三所示部分），或由
    己○○將約定數量之第二級毒品甲基安非他命裝入香菸盒內
    ，置放在約定地點後，由購買毒品者前往拾取香菸盒，取出
    第二級毒品甲基安非他命，並將價金裝入香菸盒內，再由己○○前往拾取香菸盒，取出價金，或由己○○事後另行收取
    價金（即如附表編號一(三)至(十)所示部分）。戊○○、己○○
    即共同以上開方式，先後於如附表所示之時間、地點，販賣
    如附表所示金額之第二級毒品甲基安非他命予如附表所示之
    購買毒品者，己○○合計所得一萬七千元、戊○○合計所得
    一萬五千五百元（附表所示之購買毒品者，所涉施用毒品部
    分，均經檢察官另案偵辦）。
三、嗣經警持臺灣彰化地方法院檢察署核發之通訊監察書對於己○○所持用門號0000000000號行動電話進行通訊
    監察後，於九十六年十一月一日上午七時許，持本院核發之
    搜索票至己○○位在彰化縣員林鎮○○里○○路○段一四八
    號住處搜索，當場查獲己○○，並扣得己○○所有、供其等
    販賣第二級毒品所用之ＷＩＮＳ牌行動電話一支（序號00
    000000000000號），以及門號0000000
    000號ＳＩＭ卡一片，而查悉上情。
四、案經彰化縣警察局北斗分局報告臺灣彰化地方法院檢察署檢
    察官偵查起訴。
    理  由
一、按被告以外之人於審判外之言詞或書面陳述，除法律有規定
    者外，不得作為證據。被告以外之人於偵查中向檢察官所為
    之陳述，除顯有不可信之情況者外，得為證據。被告以外之
    人於審判外之陳述，雖不符前四條之規定，而經當事人於審
    判程序同意作為證據，法院審酌該言詞陳述或書面陳述作成
    時之情況，認為適當者，亦得為證據。當事人、代理人或辯
    護人於法院調查證據時，知有第一百五十九條第一項不得為
    證據之情形，而未於言詞辯論終結前聲明異議者，視為有前
    項之同意。刑事訴訟法第一百五十九條第一項、第一百五十
    九條之一第二項、第一百五十九條之五分別定有明文。經查
    ：
  (一)被告乙○○部分：
  1.證人即共同被告己○○於偵查中向檢察官所為證述，雖係被
    告乙○○以外之人於審判外之言詞陳述，為傳聞證據，然其
    於偵查中向檢察官所為證述，既經具結（偵字第一○一一四
    號卷第八七、一○五，下稱偵卷一；聲字卷第十四頁；偵字
    第一一五二六號卷第十七頁，下稱偵卷二），且本院審酌該
    言詞陳述係由證人出於自由意識而陳述，又無其他證據足認
    該等陳述有何顯不可信之情事等一切情況，依刑事訴訟法第
    一百五十九條之一第二項規定，認上開證人於偵訊中之證述
    ，得採為認定本件犯罪事實所憑之證據。辯護人主張：證人
    即共同被告己○○於偵訊時之證述，屬傳聞證據，無證據能
    力一節，自難採取。
  2.證人即共同被告己○○於警詢時之證述，因屬被告乙○○以
    外之人於審判外之言詞陳述，且經辯護人於本院準備程序主
    張不得作為證據（本院卷第九○、九三頁），復無刑事訴訟
    法第一百五十九條之二、第一百五十九條之三、第一百九十
    五條之五所定之例外情形，依同法第一百五十九條第一項規
    定，自無證據能力。
  (二)被告己○○、戊○○部分：
  1.證人即購買毒品者甲○○、丁○○、庚○○於偵查中向檢察
    官所為證述，雖係被告己○○、戊○○以外之人於審判外之
    言詞陳述，證人即共同被告己○○於偵查中向檢察官所為證
    述，雖係被告戊○○以外之人於審判外之言詞陳述，為傳聞
    證據，然其等於偵查中向檢察官所為證述，既經具結（偵字
    第一○一一四號卷第六九、七三、七八、八七、一○五、一
    一四、一一五頁，下稱偵卷一；聲字卷第十四頁；偵字第一
    ○五二六號卷第十七頁，下稱偵卷二），且本院審酌該等言
    詞陳述係由證人出於自由意識而陳述，又無其他證據足認該
    等陳述有何顯不可信之情事等一切情況，依刑事訴訟法第一
    百五十九條之一第二項規定，認上開證人於偵訊中之證述，
    得採為認定本件犯罪事實所憑之證據。
  2.證人甲○○、丁○○、庚○○於警詢時之證述，雖係被告己○○、戊○○以外之人於審判外之言詞陳述，為傳聞證據，
    然被告己○○、戊○○及其等二人之辯護人於本院準備程序
    既均同意將之引為證據（本院卷第一二二頁），且經本院於
    審理時當庭直接提示而為合法之調查，被告己○○、戊○○
    及其等二人之辯護人均未於言詞辯論終結前聲明異議，本院
    復審酌該等言詞陳述係由證人出於自由意識而陳述，並無非
    法取證之情況，依刑事訴訟法第一百五十九條之五之規定，
    認上開證人於警詢時之證述，應得採為認定本件犯罪事實所
    憑之證據。
  3.證人即共同被告己○○於警詢時之證述，因屬被告戊○○以
    外之人於審判外之言詞陳述，且經辯護人於本院審理時主張
    不得作為證據（本院卷第二三六頁），復無刑事訴訟法第一
    百五十九條之二、第一百五十九條之三、第一百九十五條之
    五所定之例外情形，依同法第一百五十九條第一項規定，自
    無證據能力。
二、再按有事實足認被告或犯罪嫌疑人有最輕本刑為三年以上有
    期徒刑之罪嫌，並危害國家安全或社會秩序情節重大，而有
    相當理由可信其通訊內容與本案有關，且不能或難以其他方
    法蒐集或調查證據者，得發通訊監察書。通訊監察書，偵查
    中由檢察官依司法警察機關聲請或依職權核發，審判中由法
    官依職權核發。修正前通訊保障及監察法第五條第一項第一
    款、第二項分別定有明文。本件承辦警員對於被告己○○所
    持用門號0000000000號行動電話，實施通訊監察
    ，前經臺灣彰化地方法院檢察署核准在案，此有詳載聲監案
    號、案由、監察電話、對象及譯文人等之臺灣彰化地方法院
    檢察署通訊監察書及通訊監察譯文紀錄附卷可參（本院卷第
    一七八至一八一頁），係依法所為之通訊監察，應具有證據
    能力。
三、關於事實欄一所示被告乙○○販賣第二級毒品部分：
    訊據被告乙○○固坦承確曾持用門號0000000000
    、0000000000號行動電話之事實，然矢口否認有
    何販賣第二級毒品之犯行，辯稱：伊沒有販賣第二級毒品甲
    基安非他命給己○○云云。經查：
  (一)事實欄一所示被告乙○○販賣第二級毒品甲基安非他命之事
    實，迭經被告乙○○於本院訊問、準備程序（本院卷第四一
    、四二、八九至九一頁）時，坦承不諱，復經證人即共同被
    告己○○於偵訊（偵卷一第一○四頁，偵卷二第十五頁，聲
    字卷第十一至十三頁）時，證述明確，並有門號00000
    00000號行動電話通訊監察譯文一份（偵卷一第十五至
    二六頁）、通訊監察錄音帶二十二捲（另置贓物庫）、門號
    0000000000、0000000000、0000
    000000號行動電話雙向通聯紀錄各一份在卷可稽，以
    及己○○所有ＷＩＮＳ牌行動電話一支（序號000000
    00000000號）、門號0000000000號ＳＩ
    Ｍ卡一片扣案為憑。
  (二)被告乙○○於本院審理時，雖辯稱：伊沒有販賣第二級毒品
    甲基安非他命給被告己○○云云。然被告乙○○於九十七年
    一月十八日本院訊問時即自承：「我從九十五年六月間起至
    九十六年九月十二日這段期間，有販賣安非他命給己○○，
    但是販賣的次數並沒有起訴書所載的十五次那麼多，我每次
    幫己○○調安非他命，我有從中抽些安非他命起來吸食。」
    「我幫己○○調的安非他命不是五百元，就是一千元的份量
    ，如果我拿一千元的毒品，藥頭就會分給我五百元數量的安
    非他命供我施用，但是我只有幫己○○調安非他命五、六次
    而已，而且己○○有自己別的藥頭，只有別的藥頭沒有毒品
    可供己○○時，己○○才會請我幫他調。」等語（本院卷第
    四一頁）；於九十七年二月十九日本院準備程序亦自承：「
    我有販賣安非他命予己○○，答辯同羈押訊問時所述。我總
    共販賣安非他命三、四次予己○○，每次的數量約是五百元
    至一千元，如果我幫己○○去拿五百元的毒品，藥頭會給我
    可供施用一次安非他命的數量的毒品給我。我販賣予己○○
    的次數、價格都非如起訴書所載，我大概是在九十六年間才
    有販賣毒品給己○○，但是正確的時間我已經忘記了，販賣
    安非他命予己○○的時間約有二個月之久。」等語（本院卷
    第八九、九○頁）。再者，被告己○○確曾向被告乙○○購
    買第二級毒品甲基安非他命之事實，亦經證人即共同被告己○○於偵訊（偵卷一第一○四頁，偵卷二第十五頁，聲字卷
    第十一至十三頁）時，證述綦詳。嗣經證人即共同被告己○○於本院審理時改證稱：伊欠乙○○錢，乙○○逼得很緊，
    伊才陷害乙○○，伊沒有與乙○○交易毒品云云（本院卷第
    二三三、二三四頁）後，被告乙○○始於本院審理時，附和
    其詞，而否認有販賣第二級毒品甲基安非他命予被告己○○
    之事實（本院卷第二三九頁）。惟依卷附被告乙○○所持用
    門號0000000000、0000000000號行動
    電話與被告己○○所持用門號0000000000號行動
    電話之通訊監察譯文（偵卷一第十五至十八、二五頁）所示
    ，除九十六年九月二十三日凌晨○時三十三分六秒許之通話
    中，被告乙○○曾提及「啊你欠我的摳摳呢？」，被告己○○答稱「已經還你了。」後，隨即結束該次通話外，其餘多
    次通話均未曾談及被告己○○積欠被告乙○○借款之情事，
    況且，前揭九十六年九月二十三日之通話中，被告乙○○亦
    僅係向被告己○○索討欠款，並無催逼之情形。可見被告己○○於本院審理時改稱：伊欠乙○○錢，乙○○逼得很緊，
    伊才陷害乙○○，伊沒有與乙○○交易毒品云云，顯係迴護
    被告乙○○之詞，而被告乙○○於本院審理時辯稱：伊沒有
    販賣第二級毒品甲基安非他命給被告己○○云云，亦屬卸責
    之詞，均不足採信。
  (三)又販賣甲基安非他命係違法行為，非可公然為之，亦無公定
    價格，容易分裝並增減份量，而每次買賣之價量，可能隨時
    依雙方關係深淺、資力、需求量及對行情之認知、來源是否
    充裕、查緝是否嚴緊、購買者被查獲時供述購買對象之可能
    風險之評估等，而異其標準，非可一概而論，從而販賣之利
    得，除被告就販賣之價量俱臻明確供述外，委難察得實情，
    本件被告乙○○雖因無法確實記憶取得毒品之確實重量、純
    度、價格，尚無從精確算知其販賣甲基安非他命所獲利潤之
    數額，然被告乙○○於本院訊問、準備程序時，既供承：「
    如果我拿一千元的毒品，藥頭就會分給我五百元數量之安非
    他命供我施用。」「如果我幫己○○去拿五百元的毒品，藥
    頭會給我可供施用一次安非他命的數量給我。」等語（本院
    卷第四一、八九頁），參以我國政府一再宣示反毒決心，施
    用、販賣毒品均屬違法行為，此為國人所週知，被告乙○○
    與己○○僅係朋友關係，非屬至親，被告乙○○當無甘冒重
    典，再按販入價格轉販賣予購買毒品者之理，是被告乙○○
    確有營利之意圖及獲利之事實，應堪認定。
  (四)再者，被告乙○○之供述與被告己○○之證言，雖因時間經
    過、購買次數頻繁等因素，致對於販賣或購買毒品之次數與
    金額，前後供述、證述略有不同，而無法明確得知被告乙○○販賣毒品之真實次數與金額，爰依罪疑唯輕之原則，就販
    賣之次數與金額，取其最少或最低額，即被告乙○○於本院
    準備程序供述之次數、金額（本院卷第八九頁），而認定如
    事實欄一所示之次數與金額。
  (五)綜上所述，被告乙○○販賣第二級毒品甲基安非他命之犯行
    ，應堪認定。
四、關於事實欄二所示被告己○○、戊○○共同販賣第二級毒品
    部分：
    訊據被告己○○對於事實欄二所示之販賣第二級毒品甲基安
    非他命之事實，固坦承不諱，然另辯稱：伊沒有向戊○○拿
    毒品云云；被告戊○○則矢口否認有何販賣第二級毒品甲基
    安非他命之犯行，辯稱：伊沒有拿毒品給己○○云云。經查
    ：
  (一)事實欄二所示被告己○○、戊○○共同販賣第二級毒品甲基
    安非他命之事實，迭經被告己○○於警詢（偵卷一第十至十
    四頁）、偵訊（偵卷一第八三至八五、一○三、一○四、一
    一頁，偵卷二第十五頁）、本院準備程序及審理（本院卷第
    一二一至一二三、二三九至二四二頁）時，坦承不諱，並以
    證人身分於偵訊時，證述綦詳，復有門號00000000
    00號行動電話通訊監察譯文一份（偵卷一第十五至二六、
    八八、八九頁）、通訊監察錄音帶二十二捲（另置贓物庫）
    、門號0000000000、0000000000號行
    動電話雙向通聯紀錄各一份在卷可稽，以及己○○所有ＷＩ
    ＮＳ牌行動電話一支（序號00000000000000
    號）、門號0000000000號ＳＩＭ卡一片扣案為憑
    。另分別有下列證據可資佐證：
  1.附表編號一部分，經證人甲○○於警詢（偵卷一第二七至二
    九、三二至三四頁）、偵訊（偵卷一第六六至六八頁）時，
    證述明確，並有甲○○以其所持用門號000000000
    0號行動電話撥打被告己○○所持用門號00000000
    00號行動電話之通訊監察譯文一份（偵卷一第三○頁）、
    門號0000000000號行動電話申設人為甲○○之妻
    江美慧之亞太行動資料查詢單一紙（本院卷第一四三頁）在
    卷可稽，又甲○○於上開期間確有施用第二級毒品甲基安非
    他命，亦有臺灣高等法院被告前案紀錄表、臺灣彰化地方法
    院檢察署檢察官九十六年度毒偵字第六○五六號不起訴處分
    書各一份（本院卷第一三三、一四八頁）在卷可考。
  2.附表編號二部分，經證人丁○○於警詢（偵卷一第三五至三
    八頁）、偵訊（偵卷一第七○至七二頁）時，證述明確，並
    有丁○○以其所持用門號0000000000號行動電話
    撥打被告己○○所持用門號0000000000號行動電
    話之通訊監察譯文一份（偵卷一第三九頁）、門號0000
    000000號行動電話申設人為丁○○之基本資料查詢單
    一紙（本院卷第一四六、一四七頁）在卷可稽，又丁○○於
    上開期間確有施用第二級毒品甲基安非他命，亦有臺灣高等
    法院被告前案紀錄表、臺灣彰化地方法院檢察署檢察官九十
    六年度毒偵字第六○四三號不起訴處分書各一份（本院卷第
    一三四、一四九頁）在卷可考。
  3.附表編號三部分，經證人庚○○於警詢（偵卷一第四四至五
    ○頁）、偵訊（偵卷一第七四至七六頁）時，證述明確，並
    有庚○○以其所持用門號0000000000號行動電話
    撥打被告己○○所持用門號0000000000號行動電
    話之通訊監察譯文一份（偵卷一第二二、二三頁）、門號0
    000000000號行動電話申設人為庚○○之基本資料
    查詢單一紙（本院卷第一四二頁）在卷可稽，又庚○○於上
    開期間確有施用第二級毒品甲基安非他命，亦有臺灣高等法
    院被告前案紀錄表、臺灣彰化地方法院檢察署檢察官九十六
    年度毒偵字第四一九○號聲請簡易判決處刑書各一份（本院
    卷第一三六至一四○、一五○、一五一頁）在卷可考。
  (二)被告戊○○雖辯稱：伊沒有拿毒品給己○○云云。然依卷附
    通訊監察譯文所示，其中：
  1.被告戊○○所持用門號0000000000號行動電話與
    被告己○○所持用門號0000000000號行動電話之
    通訊監察譯文部分：
  (1)九十六年九月十二日下午四時六分四十三秒之通話內容：「
    Ａ（戊○○）：喂。Ｂ（己○○）：老公。阿量叫你馬上打
    給他。說要拿錢讓你花。Ａ：妳不要講那個。Ｂ：阿量講的
    ，阿量叫我打給你的。Ａ：妳沒辦法嗎？Ｂ：好。」（偵卷
    一第十五頁）。
  (2)九十六年九月十二日晚上八時三十五分五十九秒之通話內容
    ：「Ｂ（己○○）：他說要過來向你拿錢了。Ａ（戊○○）
    ：妳跟他說沒有錢了。Ｂ：好。」（偵卷一第十八頁）。
  (3)九十六年九月十四日凌晨二時四十九分二十六秒之通話內容
    ：「Ｂ（己○○）：老公，你在那裡。Ａ（戊○○）：我在
    外面，什麼事，我現在與鴨咪出來，啥事？Ｂ：你沒有去找
    奸猴，奸猴喊救命啦。Ａ：奸猴是誰？Ｂ：阿良啦。Ａ：阿
    良怎樣？Ｂ：他喊救命，欠錢，阿明也在那裡。Ａ：在外面
    怎樣。」（偵卷一第十八頁）。
  (4)九十六年九月十六日凌晨二時九分四十八秒之通話內容：「
    Ｂ（己○○）：放在那裡，人家在家裡等。Ａ（戊○○）：
    是誰啦。Ｂ：阿仁的朋友。Ａ：妳都那麼厲害。」（偵卷一
    第二十頁）。
  (5)九十六年九月十六日凌晨四時十三分二十秒之通話內容：「
    Ｂ（己○○）：要回來沒有？Ａ（戊○○）：要回去幹嗎？
    Ｂ：人家在等你。Ａ：誰。Ｂ：俊男。Ａ：好，我等一下回
    去。」（偵卷一第二十頁）。
  2.被告己○○於九十六年九月二十二日凌晨五時二十八分二十
    二秒以門號0000000000號行動電話與門號000
    0000000號行動電話持用者之通話內容：「Ａ：姨啊
    。Ｂ（己○○）：幹嘛。Ａ：阿兄哩。Ｂ：在睡覺，怎樣。
    Ａ：我要問他那裡還有沒有。Ｂ：沒有了，家勤剛剛拿去而
    已。Ａ：他兒子嗎？Ｂ：是的。Ａ：好，我知道了。」（偵
    卷一第二四、二五頁）。
  3.被告己○○於九十六年九月二十四日下午二時四十八分十九
    秒以門號0000000000號行動電話與門號0000
    000000號行動電話持用者之通話內容：「Ａ：好了沒
    有。Ｂ（己○○）：還沒有，我尪去拿，還沒回來。Ａ：要
    多久，我差不多二十分到三十分就回去了。Ｂ：好，我盡量
    快一點。Ａ：你能不能在我之前。Ｂ：好啦。」（偵卷一第
    二五頁）。
  4.被告戊○○於九十六年九月二十五日下午四時四十四分十四
    秒以門號0000000000號行動電話與被告己○○所
    持用門號0000000000號行動電話之通話內容：「
    Ｂ（己○○）：喂，要拿錢給你打電動，你要回來嗎？Ａ（
    戊○○）：老婆，我跟妳說，放鍋子瓦斯臺下面搬出來鍋子
    裡面。Ｂ：好。」（偵卷一第二五、二六頁）。
  5.被告己○○於九十六年十月二日晚上九時七分十九秒以門號
    0000000000號行動電話與門號00000000
    00號行動電話持用者之通話內容：「Ａ：喂，我阿弟，大
    哥的手機怎麼都沒有開。Ｂ（己○○）：我不知道。Ａ：那
    酒幫我處理二罐，好嗎？Ｂ：好啊。Ａ：我現在過去你那裡
    還是怎樣。Ｂ：好，你過來。」（偵卷一第二六頁）。
  6.觀諸被告己○○與被告戊○○或其他人之通話內容，被告己○○多次向被告戊○○提及「要拿錢讓你花」、「向你拿錢
    」、「欠錢」、「放在那裡，人家在家裡等」、「人家在等
    你」，或向他人表示「還沒有，我尪去拿，還沒回來」，另
    被告己○○向被告戊○○表示「要拿錢給你打電動，你要回
    來嗎」，被告戊○○旋即告知被告己○○「老婆，我跟妳說
    ，放鍋子瓦斯臺下面搬出來鍋子裡面」，且與被告己○○對
    話者，亦曾向被告己○○詢問「阿兄哩」、「我要問他那裡
    還有沒有」「大哥的手機怎麼都沒有開」「那酒幫我處理二
    罐」。再參以證人即共同被告己○○於偵訊時具結證稱：「
    我向購毒者收取之金錢，均全數交予戊○○。」「戊○○對
    我向其調取安非他命後，再轉售予他人之犯行均知情。」「
    當有購買毒品的人打電話向我購買安非他命，我剛好沒有貨
    ，就會向戊○○調安非他命，之後，交易給向我購買毒品的
    人，再直接將錢收回來給戊○○，戊○○也知道我跟他拿的
    安非他命，是要供自己交易給向我購買毒品的人。」等語（
    偵卷一第一○四頁，聲字卷第十三頁）；被告戊○○、己○○於本院準備程序亦均自承：被告己○○稱呼被告戊○○為
    「老公」等語（本院卷第一二一、一二三頁）。足徵被告戊○○確與被告己○○共同販賣第二級毒品甲基安非他命甚明
    。證人即共同被告己○○於本院審理時雖改稱：伊是故意陷
    害戊○○云云（本院卷第二三四、二三五頁），然其該次證
    述顯與上開事證不符，當係迴護被告戊○○之詞，自無可採
    ；被告戊○○辯稱：伊沒有拿毒品給己○○云云，亦不足採
    信。
  (三)又販賣甲基安非他命係違法行為，非可公然為之，亦無公定
    價格，容易分裝並增減份量，而每次買賣之價量，可能隨時
    依雙方關係深淺、資力、需求量及對行情之認知、來源是否
    充裕、查緝是否嚴緊、購買者被查獲時供述購買對象之可能
    風險之評估等，而異其標準，非可一概而論，從而販賣之利
    得，除被告就販賣之價量俱臻明確供述外，委難察得實情，
    本件被告己○○雖因無法確實記憶取得毒品之確實重量、純
    度、價格，尚無從精確算知其販賣甲基安非他命所獲利潤之
    數額，而被告戊○○則否認犯行，然被告己○○於偵訊時既
    供稱：「如果每賣出二千元的安非他命，我大約從中賺取二
    百元，或是抽取部分的安非他命自己施用。」等語（聲字卷
    第十三頁），參以我國政府一再宣示反毒決心，施用、販賣
    毒品均屬違法行為，此為國人所週知，被告己○○、戊○○
    與如附表所示之購買毒品者僅係朋友關係，非屬至親，被告
    己○○、戊○○當無甘冒重典，再按販入價格轉販賣予購買
    毒品者之理，是被告己○○、戊○○確有營利之意圖及獲利
    之事實，應堪認定。
  (四)再者，被告己○○之供述與上開購買毒品者之證言，雖因時
    間經過、購買次數頻繁等因素，致對於販賣或購買毒品之次
    數與金額，前後供述、證述略有不同，而無法明確得知被告
    己○○、黃銀雪販賣毒品之真實次數與金額，爰依罪疑唯輕
    之原則，就販賣之次數與金額，除前後供述與證述明確、一
    致者外，均取其最少或最低額，而分別認定如附表所示之次
    數與金額。另說明如下：
  1.附表編號一甲○○部分，其中(五)至(七)所示部分，起訴書所載
    之販賣時間，固有證人甲○○於偵訊時證述之內容為據，然
    參酌卷附甲○○以其所持用門號0000000000號行
    動電話撥打被告己○○所持用門號0000000000號
    行動電話之通訊監察譯文（偵卷一第三十頁），以及證人甲○○於警詢時之證述（偵卷一第二八頁），足見證人甲○○
    於偵訊時所證述之時間，應有記憶錯誤之情形，是關於(五)至
    (七)所示部分之販賣時間，爰認定如附表所示。
  2.附表編號二丁○○部分，其中(五)所示部分，起訴書所載之販
    賣時間，固有證人丁○○於偵訊時證述之內容為據，然參酌
    卷附丁○○以其所持用門號0000000000號行動電
    話撥打被告己○○所持用門號0000000000號行動
    電話之通訊監察譯文一份（偵卷一第三九頁），以及證人丁○○於警詢時之證述（偵卷一第三八頁），堪認證人丁○○
    於偵訊時所證述之時間，亦有記憶錯誤之情形，是關於(五)所
    示部分之販賣時間，爰認定如附表所示。
  (五)綜上所述，被告己○○、戊○○販賣第二級毒品甲基安非他
    命之犯行，均堪認定。
五、論罪科刑理由：
  (一)核被告乙○○、己○○、戊○○所為，均係犯毒品危害防制
    條例第四條第二項之販賣第二級毒品罪。被告己○○、戊○○間，就事實欄二所示販賣第二級毒品之犯行，具有犯意聯
    絡及行為分擔，為共同正犯。被告三人因販賣第二級毒品，
    而持有該級毒品，其等持有之低度行為，應為販賣之高度行
    為所吸收，不另論罪。再刑事法若干犯罪行為態樣，本質上
    原具有反覆、延續實行之特徵，立法時既予特別歸類，定為
    犯罪構成要件之行為要素，則行為人基於概括之犯意，在密
    切接近之一定時、地持續實行之複次行為，倘依社會通念，
    於客觀上認為符合一個反覆、延續性之行為觀念，於刑法評
    價上，即應僅成立一罪，學理上所稱「集合犯」之職業性、
    營業性或收集性等即具有重複特質之犯罪均屬之，例如經營
    、從事業務、收集、販賣、製造、散布等行為概念者是（最
    高法院九十五年度臺上字第一○七九號判決意旨參照）。而
    販毒者於購入毒品後，其罪固已成立，惟其為牟暴利，必於
    分裝後，再於密接時空下反覆為販賣行為，是毒品危害防制
    條例第四條第二項之販賣第二級毒品罪，本質上即具有反覆
    性，按諸前揭判決意旨，行為人縱基於概括之犯意，在密接
    之一定時間及空間內反覆從事毒品之販賣，於行為概念上，
    應認為係包括一罪，是被告三人先後多次販賣第二級毒品之
    犯行，仍應論以集合犯，而各以一罪論。又起訴書雖未敘及
    被告己○○如附表編號三(二)所示部分及被告戊○○除如附表
    編號一所示其中三次以外之其餘部分等販賣第二級毒品犯行
    ，然檢察官就犯罪事實之一部提起公訴者，其效力及於全部
    ，此為刑事訴訟法第二百六十七條所明定，被告己○○、戊○○此部分販賣第二級毒品之犯行，既與前揭論罪科刑之業
    經起訴部分，具有集合犯之包括一罪關係，自應為起訴效力
    所及，本院自應併予審究，附此敘明。末查，被告乙○○前
    因施用第一級毒品、第二級毒品案件，經本院以九十三年度
    訴字第二五二號分別判處有期徒刑十月、八月，應執行有期
    徒刑一年五月確定，因施用第二級毒品案件，經本院以九十
    三年度易字第八八五號判處有期徒刑一年二月確定，上開案
    件，再經本院以九十四年度聲字第二○五號裁定合併定其應
    執行之刑為有期徒刑二年六月確定，並經送監執行，於九十
    五年四月四日因縮短刑期假釋出監付保護管束，並於九十五
    年十月二十四日縮刑期滿未經撤銷假釋而執行完畢；被告戊○○前因施用第二級毒品案件，經本院以九十五年度易字第
    一○三四號判處有期徒刑九月確定，嗣於九十六年四月一日
    送監執行，後經本院以九十六年度聲減字第一○七七號裁定
    減為有期徒刑四月又十五日確定，於九十六年八月十五日執
    行完畢；此有臺灣彰化地方法院檢察署刑案資料查註紀錄表
    及臺灣高等法院被告前案紀錄表各二份在卷可稽，其等於受
    有期徒刑執行完畢後，五年以內故意再犯本件有期徒刑以上
    之罪，均為累犯，除法定本刑為無期徒刑部分，依法不得加
    重外，其餘有期徒刑、罰金刑部分，均應依刑法第四十七條
    第一項規定，各加重其刑。爰審酌被告三人明知毒品不僅殘
    害施用者自身健康，其因施用毒品而散盡家財、連累家人，
    或為購買毒品鋌而走險者，更不可勝計，竟為謀個人私利而
    販賣毒品，危害社會甚鉅，另考量被告三人犯罪之手段、販
    賣毒品之期間、次數、所得利益，暨被告己○○坦承犯行，
    被告乙○○、戊○○未能坦承犯行等一切情狀，分別量處如
    主文所示之刑。
  (二)按毒品危害防制條例第十九條第一項規定，犯第四條之罪者
    ，其供犯罪所用或因犯罪所得之財物，均沒收之，如全部或
    一部不能沒收時，追徵其價額或以其財產抵償之。但該條項
    並無如同條例第十八條第一項所定「不問屬於犯人與否，沒
    收之」之明文，自屬相對沒收主義之立法。是其應沒收之物
    ，應以屬被告所有者為限。又該規定所稱「追徵其價額」者
    ，係指所沒收之物為金錢以外之其他財物而無法沒收時，應
    追徵其價額，使其繳納與原物相當之價額。如所得財物為金
    錢而無法沒收時，始應「以其財產抵償之」（最高法院九十
    五年度臺上字第三○五號判決意旨參照）。經查：
  1.扣案之ＷＩＮＳ牌行動電話一支（序號000000000
    00000號），係被告己○○所有、供其與被告戊○○販
    賣第二級毒品所用之物，應依毒品危害防制條例第十九條第
    一項規定，宣告沒收。
  2.未扣案之裝放門號0000000000號ＳＩＭ卡之行動
    電話一支，係被告戊○○所有、供其與被告己○○販賣第二
    級毒品所用之物；未扣案之裝放門號0000000000
    號ＳＩＭ卡之行動電話一支、裝放門號000000000
    0號ＳＩＭ卡之行動電話一支，均係被告乙○○所有、供其
    販賣第二級毒品所用之物；均應依毒品危害防制條例第十九
    條第一項規定，分別宣告沒收，如全部或一部不能沒收時，
    各應追徵其價額。
  3.至於扣案之門號0000000000號ＳＩＭ卡一片，門
    號申設人為李文彬，未扣案之門號0000000000、
    0000000000、0000000000號ＳＩＭ卡
    各一片，門號申設人依序為張維閔、和宇寬頻網路股份有限
    公司、黃譯照，此有行動電話基本資料查詢單各一紙在卷可
    佐，上開行動電話門號申設人既均非被告三人，則該四片Ｓ
    ＩＭ卡即非屬被告三人所有之物，均不得宣告沒收；另扣案
    之ＰＡＮＴＥＣＨ牌行動電話一支（內裝門號000000
    0000號ＳＩＭ卡一片），雖屬被告己○○所有，然被告
    己○○既否認係供其犯本案所用之物，或因本案犯罪所得之
    物，復查無積極事證足資證明，且非屬違禁物，亦不得宣告
    沒收。
  (三)再按毒品危害防制條例第十九條第一項規定，犯販賣毒品罪
    者，其犯罪所得之財物均沒收之，係採義務沒收主義。故販
    賣毒品所得之對價，不問其中成本若干，利潤多少，均應全
    部諭知沒收，貫徹政府查禁煙毒之決心，以符立法本旨（最
    高法院九十一年度臺上字第二四一九號判決意旨參照）。被
    告乙○○因販賣第二級毒品所得之對價為二千元，被告己○○、戊○○因販賣第二級毒品所得之對價各為一萬七千元、
    一萬五千五百元，雖均未扣案，仍應依上開說明及毒品危害
    防制條例第十九條第一項規定，分別宣告沒收，如全部或一
    部不能沒收時，各以其財產抵償之。
六、公訴意旨另以：被告乙○○除如事實欄一所示販賣第二級毒
    品甲基安非他命予被告己○○三次之犯行外，自九十五年六
    月某日起至九十六年九月十二日止，另有販賣第二級毒品甲
    基安非他命予被告己○○十二次，因認被告乙○○此部分亦
    涉犯毒品危害防制條例第四條第二項之販賣第二級毒品罪嫌
    等語。按犯罪事實應依證據認定之，無證據不得認定犯罪事
    實，又不能證明被告犯罪者，應諭知無罪之判決，刑事訴訟
    法第一百五十四條第二項、第三百零一條第一項分別定有明
    文。而事實之認定，應憑證據，如未能發現相當之證據，或
    證據不足以證明，自不能以推測或擬制之方法，以為裁判基
    礎（最高法院四十年臺上字第八六號判例意旨參照）。又認
    定犯罪事實所憑之證據，雖不以直接證據為限，間接證據亦
    包括在內；然而無論直接或間接證據，其為訴訟上之證明，
    須於通常一般之人均不致有所懷疑，而得確信其為真實之程
    度者，始得據為有罪之認定（最高法院七十六年臺上字第四
    九八六號判例意旨參照）。公訴人認被告乙○○另涉上開犯
    行，無非係以證人即共同被告己○○於偵訊時之證述，作為
    主要論據。經查，證人即共同被告己○○於偵訊時雖證稱：
    伊自九十五年六月開始至九十六年十月底止，向被告乙○○
    購買第二級毒品甲基安非他命至少有十五次等語（偵卷一第
    一○四頁），然被告己○○係自九十六年七月起始販賣第二
    級毒品甲基安非他命予如附表所示之購買毒品者，既經本院
    認定如前，且為檢察官所肯認之事實；另參以被告乙○○於
    本院訊問、準備程序時，迭稱：販賣的次數沒有十五次那麼
    多，伊只有幫被告己○○調安非他命五、六次而已；伊只有
    在九十六年間，才有販賣毒品給被告己○○，販賣安非他命
    給被告己○○的時間約有二個月，販賣五百元至一千元數量
    之安非他命給被告己○○三、四次等語（本院卷第四一、九
    ○頁）；則被告己○○是否確實自九十五年六月起，即向被
    告乙○○購買第二級毒品甲基安非他命，且購買次數達十五
    次，即非無疑。況且，卷內並無其他事證足證被告乙○○除
    事實欄一所示販賣第二級毒品甲基安非他命予被告己○○三
    次之犯行外，自九十五年六月某日起至九十六年九月十二日
    止，另有販賣第二級毒品甲基安非他命予被告己○○十二次
    之事實，自難徒憑證人即共同被告己○○於偵訊時之證述，
    逕認被告乙○○另有此部分販賣第二級毒品甲基安非他命之
    犯行。此外，本院在得依或應依職權調查證據之範圍內，亦
    查無其他積極證據足以證明被告乙○○確有公訴人所指之上
    開犯行，此部分要屬不能證明被告乙○○犯罪，原應為無罪
    之諭知，惟因公訴人認此部分與前揭起訴業經論罪科刑部分
    ，具有集合犯之包括一罪關係（起訴書原認為應分論併罰，
    然業經蒞庭檢察官於審理時當庭更正，認屬集合犯之包括一
    罪關係；本院卷第二四二頁），爰不另為無罪之諭知，併此
    敘明。
據上論斷，應依刑事訴訟法第二百九十九條第一項前段，毒品危
害防制條例第四條第二項、第十九條第一項，刑法第十一條前段
、第二十八條、第四十七條第一項，判決如主文。
本案經檢察官蔡曉崙到庭執行職務。
中    華    民    國    97    年    7     月    16    日
                  刑事第六庭    審判長法  官  王義閔
                                      法  官  林欣苑
                                      法  官  鄭舜元
以上正本證明與原本無異。
如不服本判決，應於判決送達後10日內，向本院提出上訴書狀，
上訴書狀應「敘述具體上訴理由」，並按他造當事人之人數附繕
本。「切勿逕送上級法院」。
中    華    民    國    97    年    7     月    16    日
                                      書記官  陳秀香
 附表：己○○、戊○○販賣第二級毒品甲基安非他命：
┌──┬───────────┬────────────┬───────────┬───────────┐
│編號│販賣時間、地點        │販賣次數、金額          │購買毒品者、聯繫方式  │所得財物              │
├──┼───────────┼────────────┼───────────┼───────────┤
│一  │(一)九十六年八月底某日晚│(一)一千元一次。          │甲○○以所持用門號○九│合計一萬元。          │
│    │  上八時許，在彰化縣員│(二)一千元一次。          │00000000號行動│                      │
│    │  林鎮青山國小門口夜市│(三)一千元一次。          │電話撥打己○○所持用門│                      │
│    │  內。                │(四)一千元一次。          │號0000000000│                      │
│    │(二)九十六年九月初某日晚│(五)一千元一次。          │號行動電話聯繫。      │                      │
│    │  上九時許，在上開夜市│(六)一千元一次。          │                      │                      │
│    │  內。                │(七)一千元一次。          │                      │                      │
│    │(三)九十六年九月十日晚上│(八)一千元一次。          │                      │                      │
│    │  六時許，在甲○○位於│(九)一千元一次。          │                      │                      │
│    │  彰化縣員林鎮○○路二│(十)一千元一次。          │                      │                      │
│    │  八二號住處附近路旁。│合計十次。              │                      │                      │
│    │(四)九十六年九月十三日晚│                        │                      │                      │
│    │  上六時許，在甲○○上│                        │                      │                      │
│    │  開住處附近路旁。    │                        │                      │                      │
│    │(五)九十六年九月十六日凌│                        │                      │                      │
│    │  晨二時四十三分許（起│                        │                      │                      │
│    │  訴書誤載為晚上六時許│                        │                      │                      │
│    │  ），在甲○○上開住處│                        │                      │                      │
│    │  附近路旁。          │                        │                      │                      │
│    │(六)九十六年九月二十日晚│                        │                      │                      │
│    │  上九時四十七分許（起│                        │                      │                      │
│    │  訴書誤載為九十六年九│                        │                      │                      │
│    │  月十九日晚上六時許）│                        │                      │                      │
│    │  ，在甲○○上開住處附│                        │                      │                      │
│    │  近路旁。            │                        │                      │                      │
│    │(七)九十六年九月二十四日│                        │                      │                      │
│    │  下午一時五十九分許（│                        │                      │                      │
│    │  起訴書誤載為九十六年│                        │                      │                      │
│    │  九月二十三日晚上六時│                        │                      │                      │
│    │  許），在甲○○上開住│                        │                      │                      │
│    │  處附近路旁。        │                        │                      │                      │
│    │(八)九十六年九月二十七日│                        │                      │                      │
│    │  晚上六時許，在甲○○│                        │                      │                      │
│    │  上開住處附近路旁。  │                        │                      │                      │
│    │(九)九十六年十月四日晚上│                        │                      │                      │
│    │  六時許，在甲○○上開│                        │                      │                      │
│    │  住處附近路旁。      │                        │                      │                      │
│    │(十)九十六年十月二十四日│                        │                      │                      │
│    │  晚上六時許，在甲○○│                        │                      │                      │
│    │  上開住處附近路旁。  │                        │                      │                      │
├──┼───────────┼────────────┼───────────┼───────────┤
│二  │(一)九十六年八月十五日下│(一)一千元一次；不在戊○○│丁○○以所持用門號○九│己○○部分合計六千元。│
│    │  午五時許，在彰化縣大│  參與期間。            │00000000號行動│戊○○部分合計五千元。│
│    │  村鄉○○路村上派出所│(二)一千元一次。          │電話撥打己○○所持用門│                      │
│    │  對面之全家便利商店前│(三)一千元一次。          │號0000000000│                      │
│    │  。                  │(四)一千元一次。          │號行動電話聯繫。      │                      │
│    │(二)九十六年八月二十一或│(五)一千元一次。          │                      │                      │
│    │  二十二日下午一時許，│(六)一千元一次。          │                      │                      │
│    │  在上開全家便利商店前│合計六次。              │                      │                      │
│    │  。                  │                        │                      │                      │
│    │(三)九十六年八月二十八或│                        │                      │                      │
│    │  二十九日下午某時許，│                        │                      │                      │
│    │  在上開全家便利商店前│                        │                      │                      │
│    │  。                  │                        │                      │                      │
│    │(四)九十六年九月四或五日│                        │                      │                      │
│    │  下午某時許，在上開全│                        │                      │                      │
│    │  家便利商店前。      │                        │                      │                      │
│    │(五)九十六年九月十二日下│                        │                      │                      │
│    │  午一時許（起訴書誤載│                        │                      │                      │
│    │  為九十六年九月十一日│                        │                      │                      │
│    │  晚上七時許），在上開│                        │                      │                      │
│    │  全家便利商店前。    │                        │                      │                      │
│    │(六)九十六年九月二十日下│                        │                      │                      │
│    │  午四時許，在上開全家│                        │                      │                      │
│    │  便利商店前。        │                        │                      │                      │
├──┼───────────┼────────────┼───────────┼───────────┤
│三  │(一)九十六年七月三十日晚│(一)五百元一次；不在戊○○│庚○○以所持用門號○九│己○○部分合計一千元。│
│    │  上十時許，在彰化縣員│  參與期間。            │00000000號行動│戊○○部分五百元。    │
│    │  林鎮○○路與田中央巷│(二)五百元一次。          │電話撥打己○○所持用門│                      │
│    │  口。                │合計二次。              │號0000000000│                      │
│    │(二)九十六年九月二十日晚│                        │號行動電話聯繫。      │                      │
│    │  上十時四十三分許，在│                        │                      │                      │
│    │  上開地點。          │                        │                      │                      │
└──┴───────────┴────────────┴───────────┴───────────┘
附錄：論罪科刑法條：
毒品危害防制條例第4條
製造、運輸、販賣第一級毒品者，處死刑或無期徒刑；處無期徒
刑者，得併科新臺幣1千萬元以下罰金。
製造、運輸、販賣第二級毒品者，處無期徒刑或7年以上有期徒
刑，得併科新臺幣7百萬元以下罰金。
製造、運輸、販賣第三級毒品者，處5年以上有期徒刑，得併科
新臺幣5百萬元以下罰金。
製造、運輸、販賣第四級毒品者，處3年以上10年以下有期徒刑
，得併科新臺幣3百萬元以下罰金。
製造、運輸、販賣專供製造或施用毒品之器具者，處1年以上7年
以下有期徒刑，得併科新臺幣1百萬元以下罰金。
前五項之未遂犯罰之。


司法院資訊處製作；財團法人民間司法改革基金會備份。
